臺灣新竹地方法院刑事判決　　　　　　　 96年度訴字第369號
公　訴　人　臺灣新竹地方法院檢察署檢察官
被　　　告　甲○○
上列被告因違反毒品危害防制條例案件，經檢察官提起公訴（96
年度毒偵字第731號），經本院合議庭裁定進行簡式審判程序，
判決如下：
    主  文
甲○○施用第一級毒品，累犯，處有期徒刑柒月。扣案之注射針
筒壹支，沒收之。
    事  實
一、甲○○前於民國93年間因竊盜案件，經本院以93年度易字第
    218號判決判處有期徒刑1年確定，於94年1月7日入監執行，
    於94年12月31日縮短刑期執行完畢。又於同年間因施用毒品
    案件，經本院以93年度毒聲字第120號裁定送觀察勒戒後，
    因認有繼續施用毒品之傾向，再經本院以93年度毒聲字第17
    1號裁定令入戒治處所施以強制戒治，於94年1月7日強制戒
    治期滿執行完畢，並由臺灣新竹地方法院檢察署檢察官於94
    年3月2日以94年度戒毒偵字第3號為不起訴處分確定。詎其
    仍不知悔改，於上開強制戒治執行完畢釋放後5年內，復基
    於施用第一級毒品海洛因之犯意，於96年4月27日凌晨1時許
    ，在其位於新竹縣新豐鄉○○路37號住處，以將海洛因加水
    稀釋注入針筒施打於靜脈之方式，施用第一級毒品海洛因1
    次，嗣於同日下午6時許在其上址住處因另案為警拘提查獲
    ，並扣得注射針筒1支，採集其尿液送驗結果呈可待因與嗎
    啡陽性反應，始查悉上情。
二、案經新竹縣警察局竹北分局報請臺灣新竹地方法院檢察署檢
    察官偵查起訴。
    理  由
一、本件被告甲○○所犯違反毒品危害防制條例第10條第1項之
    施用第一級毒品，非死刑、無期徒刑、最輕本刑為3年以上
    有期徒刑之罪，或高等法院管轄第一審之案件，被告於本院
    準備程序進行中，就被訴事實為有罪之陳述，經本院合議庭
    認合於刑事訴訟法第273條之1之規定，裁定進行簡式審判程
    序，合先敘明。
二、認定犯罪事實所憑證據及理由：
（一）訊據被告甲○○坦承於96年4月27日凌晨1時許，在其位於
      新竹縣新豐鄉○○路37號住處，以將海洛因加水稀釋注入
      針筒施打於靜脈之方式，施用第一級毒品海洛因1次等情
      不諱。
（二）被告於96年4月28日中午12時許，為警予以採集其尿液檢
      體，經詮昕科技股份有限公司檢驗，呈可待因及嗎啡陽性
      反應，此有真實姓名代號對照表及詮昕科技股份有限公司
      96年5月10日、報告編號：00000000號濫用藥物尿液檢驗
      報告各1件在卷可按，並有扣案之注射針筒1支可佐。是被
      告上揭施用第一級毒品海洛因之自白與上揭驗尿報告內容
      及事實相符，而值採信。
（三）被告前因施用毒品案件，經本院以93年度毒聲字第120號
      裁定送觀察勒戒後，因認有繼續施用毒品之傾向，再經本
      院以93年度毒聲字第171號裁定令入戒治處所施以強制戒
      治，於94年1月7日強制戒治期滿執行完畢，並由臺灣新竹
      地方法院檢察署檢察官於94年3月2日以94年度戒毒偵字第
      3號為不起訴處分確定等情，此有臺灣高等法院被告前案
      紀錄表1件在卷可稽。是被告經過上開強制戒治執行完畢
      釋放後5年內，再犯本件施用第一級毒品之犯行，依毒品
      危害防制條例第23條第2項之規定，本院自應予以審理，
      是本案事證明確，應依法論科。
（四）按「刑法上集合犯，係指行為之本質上，具有反覆、延續
      實行複次作為之特徵，經立法特別歸類，使成獨立之犯罪
      構成要件行為態樣，故雖有複次作為，仍祇成立一罪。又
      所稱接續犯，係指數個在同時同地或密切接近之時地，侵
      害同一法益之行為，因各舉動之獨立性極為薄弱，社會通
      念認為無法強行分開，乃將之包括視為一個行為之接續進
      行，給予單純一罪之刑法評價。此種實質上一罪之集合犯
      及接續犯，與裁判上一罪之連續犯，其相異者，係在於連
      續犯侵害同一法益之數行為，各具獨立性，客觀上並認為
      其間存有時間上之差距，乃認係出於一個概括之犯意，為
      期訴訟經濟，擬制為一罪。95年7月1日起施行之修正刑法
      ，已將連續犯及其性質類似之常業犯規定悉予刪除，考其
      立法旨趣，係因對於多次原可獨立評價之行為，僅論以一
      罪，不無鼓勵犯罪之嫌，亦與國民對於法律之感情相悖。
      是就集合犯及接續犯之觀念，於判斷時，自不能無限擴張
      ，除仍應受社會通念之支配外，尤應注意其公平性、合理
      性，使與經驗法則、論理法則及比例原則等一般法律適用
      之原理原則相適合，否則即與上揭修法精神不符。」最高
      法院著有96年度臺上字第787號判決意旨參照。而「施用
      毒品罪，在修正刑法於95年7月1日施行前，無論實務與理
      論，一向認為施用完畢，其犯罪即屬成立，基於概括犯意
      ，多次施用同級毒品，認係成立連續犯，從無依接續犯或
      常習犯、集合犯所謂包括一罪論處之例，則95年7月1日起
      刑法連續犯規定刪除後，多次施用同級毒品，自應併合處
      罰。」最高法院著有96年度臺上字第1195號判決意旨參照
      。查被告於本案施用毒品犯行之前，於96年1月5日（繫屬
      於臺灣桃園地方法院96年度訴字第687號審理中）及96年3
      月16日（繫屬於本院96年度訴字第402號審理中）均因施
      用毒品案件為警查獲，且自96年1月5日起至本案96年4月
      27日為警查獲為止，幾乎每日都施用第一級毒品海洛因等
      情，為被告於本院96年6月26日準備程序中供明。惟查被
      告上揭96年1月5日及96年3月16日2次為警查獲之施用第一
      級毒品犯行與本案施用海洛因之犯行間，分別相距3月餘
      、1月餘，已無時間上之密接性，無法成立接續犯。又被
      告供稱其於上揭時段內幾乎每日施用第一級毒品海洛因等
      語，惟並無其他證據可為佐證，而依上揭法律意旨，毒品
      危害防制條例第10條第1項之施用第一級毒品罪，立法當
      時應無包含反覆施用之意，且被告於本院審理時亦供稱係
      因晚上睡前會有毒癮，而施用毒品抵癮，是顯然被告每次
      施用毒品皆係因毒癮起而施用，應均係各別起意，是被告
      上揭96年1月5日及96年3月16日2次為警查獲之施用第一級
      毒品犯行與本案施用海洛因之犯行間，並無由成立接續犯
      或集合犯之一罪關係，附此指明。
三、論罪科刑
（一）論罪：核本件被告甲○○所為，係犯毒品危害防制條例第
      10條第1項施用第一級毒品罪。被告持有第一級毒品之低
      度行為，為施用第一級毒品之高度行為所吸收，不另論罪
      。
（二）累犯：查被告有如事實欄所述之前案刑事犯罪執行紀錄，
      有臺灣高等法院被告前案紀錄表1份附卷可稽，其於上開
      有期徒刑執行完畢後5年內，故意再犯本件有期徒刑以上
      之罪部分，應依刑法第47條第1項之規定，論以累犯，並
      加重其刑。
（三）量刑：爰審酌被告之素行、犯罪之動機、施用毒品戕害自
      身健康、犯罪所生之危害及犯罪後坦承犯行、態度尚可等
      一切情狀，量處如主文所示之刑。
（四）沒收：扣案之注射針筒1支，為被告所有且供其施用第一
      級毒品海洛因所用之物，業據被告於本院供承在卷，依刑
      法第38條第1項第2款之規定，併予宣告沒收。
四、據上論斷，應依刑事訴訟法第273條之1、第299條第1項前段
    ，毒品危害防制條例第23條第2項、第10條第1項，刑法第11
    條前段、第47條第1項、第38條第1項第2款，判決如主文。
本案經檢察官林鳳師到庭執行職務。
中　　華　　民　　國　　96　　年　　 7　　月　　13　　日
                  刑事第二庭  法　官  方鴻愷
以上正本證明與原本無異。
如不服本判決應於收受本判決後10日內向本院提出上訴書狀，其
未敘述上訴理由者，並得於提起上訴後10日內向本院補提理由書
狀(均須按他造當事人之人數附繕本)「切勿逕送上級法院」。
中　　華　　民　　國　　96　　年　　 7　　月　　13　　日
                              書記官  吳美雲
附錄本案論罪科刑法條全文：
毒品危害防制條例第10條
施用第一級毒品者，處6月以上5年以下有期徒刑。
